【裁判字號】    90,判,1403
【裁判日期】    900810
【裁判案由】    綜合所得稅
【裁判全文】
最  高  行  政  法  院  判  決                    九十年度判字第一四○三號
    原      告  甲○○
    被      告  財政部高雄市國稅局
    代  表  人  鄭宗典
右當事人間因綜合所得稅事件，原告不服行政院中華民國八十八年十二月十五日台八
十八訴字第四五三○二號再訴願決定，提起行政訴訟。本院判決如左：
    主  文
原告之訴駁回。
訴訟費用由原告負擔。
    事  實
緣原告八十二年度綜合所得稅結算申報，漏報其取自台灣妮芙露股份有限公司（以下
簡稱妮芙露公司）之佣金收入新臺幣（下同）二、一七七、九六六元，經財政部賦稅
署查獲，移由被告核定其八十二年度執行業務所得為一、七四二、三七三元，除發單
補徵其當年度綜合所得稅外，並處以罰鍰一七五、五○○元（計至百元）。原告不服
，就取自妮芙露公司執行業務所得及罰鍰部分，申經復查結果，未准變更，遂循序提
起訴願、再訴願均遭駁回，循序提起行政訴訟，茲摘敘兩造訴辯意旨如次：
原告起訴意旨及補充理由略謂：一、再訴願決定、訴願決定、復查決定及原處分明顯
違背大法官會議釋字第二八七號解釋意旨及財政部八十三年三月十日台財稅第八三一
五八七二三七號函釋，允准法人會員參加多層次傳銷，其取得之報酬按佣金收入處理
之意旨：（一）、營利事業參加人其因推薦下層參加人向傳銷事業購進商品達一定標
準而取得之報酬，按佣金收入處理，此有財政部八十三年三月十日台財稅第0000
00000號明文函釋。（二）、本案雖係八十二年度所得稅事件，惟依大法官會議
釋字第二八七號解釋，行政主管機關就行政法規所為之釋示，係闡明法規之原意，固
應自法規生效之日起有其適用。並且八十二年度所得稅依法於八十三年三月三十一日
前申報及繳納，準此，發志企業有限公司（以下稱發志公司）既然係妮芙露公司之法
人會員，符合前揭財政部函釋及大法官釋字第二八七號解釋意旨。（三）、法律優越
原則係謂行政行為或一切行政活動，均不得與法律相牴觸，此處所謂法律，係已含法
律及行政機關自行發布之行政命令。準此，前揭財政部函釋規定，依法對被告應有拘
束力。惟被告逕自補稅並處以罰鍰，顯已牴觸前揭財政部函釋規定及違背依法行政原
則。二、本案對來自妮芙露公司同一筆收入，其法人會員發志公司已繳納五％營業稅
、二十五％營利事業所得稅在案，而發志公司分配盈餘予自然人股東時，原告依法應
再繳納綜合所得稅（最高稅率為三十％），惟被告復於八十七年六月三十日再就同一
筆收入課徵原告綜合所得稅（最高稅率為四十％），顯然造成同一筆收入重複課稅，
且總課稅稅率高達一○○％，亦即已達變相沒收人民財產，嚴重損害原告法律上應有
租稅權益外，更違反憲法第十五條保障人民財產權之規定：（一）本案妮芙露公司之
法人會員發志公司八十二年度來自妮芙露公司之佣金收入二、一七七、九六六元，依
稅法規定於八十二年三月份至八十三年一月份申報並繳納營業稅，並於八十三年三月
三十一日申報並繳納營利事業所得稅在案，均為被告所不否認。又原告係發志公司之
股東，系爭佣金收入已列入發志公司之營業收入，其營運若有盈餘，每年度之盈餘必
列入發志公司之累積未分配盈餘項下，一經發放給股東，依所得稅法第十四條之規定
，公司股東所分配之股利屬第一類之「營利所得」，應列報個人綜合所得稅，則系爭
佣金收入再課綜合所得稅。今被告復於八十七年六月三十日就同一筆佣金收入再課徵
原告綜合所得稅（尚不論罰鍰），重複課稅嚴重損害原告法律上應有租稅權益，違反
憲法第十五條保障人民財產權之規定。（二）被告既認為系爭佣金收入應併課原告綜
合所得稅，則對於發志公司已繳納之營利事業所得稅均應依法退還，否則即不應再補
徵原告綜合所得稅，造成重複課稅，顯然違背租稅法定主義。（三）、課稅處分係課
予納稅義務人納稅義務或產生法律上不利益，係行政處分中典型之負擔處分。被告對
已核課確定同一筆佣金收入再併課原告綜合所得稅，除明顯造成重複課稅外，更置已
核課確定之發志公司營利事業所得稅之行政處分之持續力及確認效力於不顧，顯有圖
利國庫致嚴重損害原告法律上應有租稅權益。三、被告之處分，不但形成同一筆收入
重複課稅之不合理現象，且違所得稅法施行細則第八十三條第二項規定及財政部六十
六年五月二十日台財稅第三三二九○號函釋意旨：（一）、依所得稅法施行細則第八
十三條第二項規定，行紀業或兼營行紀業收取之佣金依法開立統一發票，均免予扣繳
。（二）、依財政部六十六年五月二十日台財稅第三三二九○號函釋規定，營利事業
取得之佣金收入，如經開立統一發票交付對方，應免由對方（佣金給付人）就該項佣
金支出扣繳所得稅款。（三）、本案案外人發志公司依前揭所得稅法施行細則第八十
三條第二項規定，開立佣金收入發票交予妮芙露公司，並據以申報及繳納營業稅及營
利事業所得稅在案，惟被告卻有意忽略前述事實且毫無法律依據，逕自對原告補稅及
處罰，不僅形成同一筆收入卻先後繳納發志公司營業稅、營利事業所得稅及原告綜合
所得稅重複課稅不合理現象，亦違背前揭所得稅法施行細則第八十三條第二項規定及
財政部六十六年五月二十日台財稅第三三二九○號函釋規定。四、被告僅以妮芙露公
司八十六年六月十六日出具之說明書為依據，未查明說明書內容之真實性，即已否認
法人會員發志公司存在之事實，並據以補徵原告八十二年度綜合所得稅及罰鍰，違反
主張漏稅者負舉證責任之規定及租稅法律主義、司法院釋字第二一七號解釋及「各級
稽徵機關處理違章漏稅及檢舉案件作業要點」第二十八點及第二十九點之規定：（一
）、妮芙露公司於八十六年六月十六日之說明書指出：「本公司八十二年度支付會員
廖后衛等五十名之銷貨佣金計一一二、七○二、二三七元，因公司作業之疏失，未依
法辦理所得扣繳，並以渠等組成之營利事業所開立之發票列報成本計新台幣一一二、
七○二、二三七元與稅法相關規定不符，本公司願依稅法規定交清補稅。」，係當時
誤解事實做出與事實相反之說明，經詳細查證實際交易情形並非如前述說明書所描述
。此項聲明，妮芙露公司於臺北市稅捐稽徵處尚未開單補徵營業稅及處罰鍰前，已於
八十六年九月二十六日具函向其聲明更正前係誤解事實致做出錯誤之說明，事實上，
妮芙露公司支付佣金予法人會員，並取得法人會員之統一發票申報進項稅額，均依據
營業稅法第十五條規定，並無與稅法規定不符之情事，且申報營業稅及營利事業所得
稅均經稅捐稽徵機關核定在案，惟再訴願決定機關、訴願決定機關及被告僅執妮芙露
公司八十六年六月十六日出具錯誤的說明書，據以臆斷原告應補徵八十二年度綜合所
得稅及罰鍰，卻故意忽略妮芙露公司已於嗣後（八十六年九月二十六日）具函向臺北
市稅捐稽徵處聲明更正前錯誤的說明書內容在案，則同是妮芙露公司出具之說明書，
焉有只認定八十六年六月十六日之說明內容，卻故意忽略嗣後八十六年九月二十六日
之聲明內容之理。況妮芙露公司嗣後之說明書已明白指出經查明事實並非如前八十六
年六月十六日錯誤之說明書所述，此經查明事實之後所做的聲明，理應更具有效力及
真實性。主管機關本其職責，自有詳查實情之責，不應遽然不予採用妮芙露公司八十
六年九月二十六日之說明函，僅逕以八十六年六月十六日錯誤之說明函核課原告綜合
所得稅，再訴願決定機關、訴願決定機關及被告之認定，顯已違反主張漏稅者應負舉
證責任之規定。（二）、依司法院釋字第二一七號解釋，稅務行政機關應嚴格遵守稅
法之規定，而為稅捐之課徵，斷無於法律規定之外，增設現行法律內未規定之課稅條
件。本案一再訴願決定機關及被告僅依妮芙露公司之說明書，即據以做為稅捐課徵之
依據，而非以法律規定為依據，顯違反憲法第十九條租稅法定主義及司法院釋字第二
一七號解釋之意旨。五、本案原告係發志公司之股東，代為收取發志公司之佣金收入
，並轉為公司經營使用，非屬其個人所得，且實際所得人發志公司依法開立統一發票
予妮芙露公司，一再訴願決定機關及被告顯係誤解事實，而以原告代收發志公司佣金
收入認定為其個人所得：（一）、本案原告係發志公司之股東，當時係以發志公司參
加妮芙露公司經營多層次傳銷，為其法人會員，透過舉辦說明會、公司人員拜訪消費
者購買產品，產生租賃費用、人事費用、郵電費等相關費用，顯為一法人型態而非自
然人型態。（二）、原告實際上僅係代為收取發志公司之佣金收入，俟後再轉為發志
公司經營使用，參照一般商業經營業務人員代收貨款之情形與原告代收佣金收入之情
形，均不影響代收貨款或系爭佣金收入實屬發志公司所有之事實，是以實際所得人發
志公司則依法開立統一發票予妮芙露公司，並無不合。六、同一交易習慣，八十二年
度以前主管機關未曾否認妮芙露公司法人會員發志公司列報佣金收入申報繳納之營業
稅及營利事業所得稅，亦未曾輔導改變申報方式，更無補徵原告八十一年度綜合所得
稅情事，而被告卻逕對原告補徵八十二年度綜合所得稅及罰鍰，顯然前後認定相互矛
盾，違反行政行為一致性原則：（一）、本案發志公司於八十二年以前即以法人會員
加入妮芙露公司，每年列報佣金收入向主管機關申報繳納營業稅及營利事業所得稅在
案，同一交易習慣未曾改變，主管機關均未否認該佣金收入為發志公司之佣金收入，
亦未曾輔導改變申報方式，顯是認為發志公司之佣金收入，且前揭八十二年度以前發
志公司之營業稅及營利事業所得稅均已核課確定並已逾核課期間。又八十二年度以前
，主管機關亦無對原告補徵前揭八十二年度以前綜合所得稅之情事。惟被告卻於八十
七年六月三十日違法對原告補徵八十二年度綜合所得稅及罰鍰，顯然前後認定相互矛
盾，違反行政行為「一致性原則」。（二）、如前述，同一交易習慣，於八十二年度
以前主管機關既然未對原告補徵綜合所得稅，且是認發志公司列報妮芙露公司佣金收
入申報繳納之營業稅及營利事業所得稅，顯然承認妮芙露公司法人會員發志公司之存
在，則同一交易習慣，同一認定基礎，被告依法並無任何理由否認八十二年度法人會
員存在，逕對原告補徵八十二年度綜合所得稅及罰鍰，造成前後認定相互矛盾。更何
況後來財政部以八十三年三月三十日台財稅第八三一五八七二三七號函釋規定，亦承
認法人會員之存在，更彰顯原處分之違法行為。七、再訴願決定機關於再訴願決定書
中以妮芙露公司補開之扣繳憑單認為此即表示此等佣金收入係原告個人所得，惟事實
上妮芙露公司負責人補扣繳及補開扣繳憑單，均完全依據臺北市國稅局大安稽徵所八
十六年九月二十六日財北國稅大安資字第三二一八二號函規定，該公司之負責人為減
輕罰鍰倍數而辦理補扣繳，並非出自於該公司負責人之本意，亦不當然代表該等佣金
收入屬個人所有。妮芙露公司負責人係依據臺北市國稅局大安稽徵所八十六年九月二
十六日財北國稅大安資字第三二一八二號函規定，補辦理扣繳及補申報扣繳憑單，以
減輕罰鍰之倍數為一倍，此有妮芙露公司負責人補申報扣繳憑單時之各類所得扣繳暨
免扣繳憑單，下方均有註明「依八十六年九月二十六日財北國稅大安資字第三二一八
二號函規定辦理」之字樣，可資證明，非為再訴願決定機關認定即表示此等佣金屬原
告個人所得。因此再訴願決定機關執扣繳憑單認定此佣金收入屬原告之佣金所得，其
認事用法顯有違誤。再者，本案發志公司取得妮芙露公司系爭之佣金收入，既已依法
開立統一發票交付妮芙露公司，依財政部六十六年五月二十日台財稅字第三三二九○
號函規定，妮芙露公司根本不發生扣繳問題。本案案情事實及法令堪稱繁雜，謹申請
言詞辯論，俾益審理，惠請核准。綜上所論，本案系爭佣金收入，發志公司既已報繳
營業稅及營利事業所得稅在案，符合前揭財政部七十二年九月二日台財稅第三六一七
二號函及八十三年三月十日台財稅第八三一五八七二三七號函釋規定，謹請依法撤銷
再訴願決定、訴願決定、復查決定及原處分，以維原告法定租稅權益等語。
被告答辯意旨略謂：一、關於綜合所得稅本稅部分：（一）、按「凡執行業務者之業
務或演技收入，減除業務所房租或折舊、業務上使用器材設備之折舊及修理費，或收
取代價提供顧客使用之藥品、材料等之成本、業務上僱用人員之薪資、執行業務之旅
費及其他直接必要費用後之餘額為所得，合併計算個人綜合所得總額。」又「納稅義
務人之配偶，及合於第十七條規定得申報減除扶養親屬免稅額之受扶養親屬，有前條
各類所得者，應由納稅義務人合併報繳。」分別為行為時所得稅法第十四條第一項第
二類及第十五條第一項所明定。而個人參加人銷售商品或提供勞務予消費者，所賺取
之零售利潤，除經查明參加人提供之憑證屬實者，可核實認定外，稽徵機關得依參加
人之進貨資料按建議價格（參加價格）計算銷售額，如查無上述價格，則參考參加人
進貨商品類別，依當年度各該營利事業同業利潤標準之零售毛利率核算之銷售價格計
算銷售額，再依一時貿易盈餘之純益率百分之六核計個人營利所得予以歸戶課稅。個
人參加人因下層直銷商向傳銷事業進貨或購進商品累積積分額（或金額）達一定標準
，而自該事業取得之業績獎金或各種補助費，係屬佣金收入，得依所得稅法第十四條
第一項第二類規定，減除直接必要費用後之餘額為所得額。納稅義務人如未依法辦理
結算申報，或未依法記帳及保存憑證，或未能提供證明所得額之帳簿文據者，可適用
各該年度經紀人費用率計算其必要費用。個人參加人因直接向傳銷事業進貨或購進商
品累積積分額（或金額）達一定標準，而自該事業取得之業績獎金或各種補助費，核
屬所得稅法第十四條第一項第九類規定之其他所得，為財政部八十三年三月三十日台
財稅字第八三一五八七二三七號函釋有案。（二）、原告八十二年度綜合所得稅結算
申報案，未申報執行業務所得即佣金，嗣經被告依財政部賦稅署通報資料，核定其執
行業務收入二、一七七、九六六元，並依該年度執行業務者費用標準一般經紀人百分
之二○核定其執行業務所得一、七四二、三七三元，歸課綜合所得稅一五七、六七三
元，並處漏稅額三五一、二一九元○．五倍之罰鍰一七五、五○○元；經查本案係財
政部賦稅署查獲妮芙露公司八十二年度存入其直銷會員（即原告）個人金融帳戶之款
項，係屬以原告直銷個人之下線行銷體系所算出之銷售成績推算該會員應得之佣金，
而妮芙露公司卻以渠等會員設立之營利事業所開立之發票列報佣金費用，致直銷參加
人涉嫌漏報佣金收入，案經妮芙露公司於八十六年六月十六日賦稅署調查時書面說明
，承認該公司八十二年度支付會員之銷售佣金係因該公司作業疏失，未依規定辦理所
得扣繳，並以會員設立之營利事業開立之發票列報成本，與稅法規定不符，該公司願
依規定繳清稅款。另原告亦承認渠確實有收到妮芙露公司匯款至渠銀行帳戶，惟該款
項係代發志公司收取款項，嗣後即以現金方式還給公司。然查原告無法提出具體證據
，證明渠收取之款項確屬發志公司之收入並已轉付發志公司，且妮芙露公司支付該款
項係以原告個人下線行銷業績計算，非以發志公司業績計算，又妮芙露公司亦已承認
該筆佣金係支付原告個人之銷售佣金，故原核定並無違誤，請予維持，另發志公司所
列報之收入其與原告佣金重複部分，為避免重複課稅將另案辦理更正，併予敘明。二
、關於科處罰鍰部分：（一）、按納稅義務人已依本法規定辦理結算申報，但對依本
法規定應申報課稅之所得額有漏報或短報情事者，處以所漏稅額兩倍以下之罰鍰，為
所得稅法第一百十條第一項所規定。（二）、查本案原告有得自妮芙露公司佣金收入
，已如前述，而原告卻漏未申報該佣金所得，另漏報營利、利息、租賃、財產交易所
得核計二、○八八、八五一元，原處分按漏報處分，並無不合，請予維持。綜上論結
，本件所訴並無理由，請予依法駁回，以維稅政等語。
    理  由
按凡執行業務者之業務或演技收入，減除業務所房租或折舊、業務上使用器材設備之
折舊及修理費，或收取代價提供顧客使用之藥品、材料等之成本、業務上雇用人員之
薪資、執行業務之旅費及其他直接必要費用後之餘額為所得額，合併計算個人綜合所
得總額。又納稅義務人之配偶，及合於第十七條規定得申報減除扶養親屬免稅額之受
扶養親屬，有前條各類所得者，應由納稅義務人合併報繳，為行為時所得稅法第十四
條第一項第二類及第十五條第一項所明定。而個人參加人銷售商品或提供勞務予消費
者，所賺取之零售利潤，除經查明參加人提供之憑證屬實者，可核實認定外，稽徵機
關得依參加人之進貨資料按建議價格（參考價格）計算銷售額，如查無上述價格，則
參考參加人進貨商品類別，依當年度各該營利事業同業利潤標準之零售毛利率核算之
銷售價格計算銷售額，再依一時貿易盈餘之純益率百分之六核計個人營利所得予以歸
戶課稅。個人參加人因下層直銷商向傳銷事業進貨或購進商品累積積分額（或金額）
達一定標準，而自該事業取得之業績獎金或各種補助費，係屬佣金收入，得依所得稅
法第十四條第一項第二類規定，減除直接必要費用後之餘額為所得額。納稅義務人如
未依法辦理結算申報，或未依法記帳及保存憑證，或未能提供證明所得額之帳簿文據
者，可適用各該年度經紀人費用率計算其必要費用。個人參加人因直接向傳銷事業進
貨或購進商品累積積分額（或金額）達一定標準，而自該事業取得之業績獎金或各種
補助費，核屬所得稅法第十四條第一項第九類規定之其他所得，為財政部八十三年三
月三十日台財稅字第八三一五八七二三七號函釋有案。次按納稅義務人已依本法規定
辦理結算申報，但對依本法規定應申報課稅之所得額有漏報或短報情事者，處以所漏
稅額兩倍以下之罰鍰，為行為時所得稅法第一百十條第一項所規定。本件原告不服被
告之初查核定，以其並未自妮芙露公司取得執行業務所得，該所得係由發志企業有限
公司（以下簡稱發志公司）取得，而發志公司為妮芙露公司之法人會員並已申報營利
事業所得稅，再核課其個人綜合所得稅，顯係重複課稅云云。申經復查結果，以財政
部賦稅署查獲台灣妮芙露公司八十二年度存入其直銷會員個人金融帳戶之款項，係屬
以直銷會員個人之下線行銷體系之銷售成績推算該會員應得之佣金，而台灣妮芙露公
司卻以其會員等設立之營利事業所開立之發票列報佣金費用，致直銷參加人涉嫌漏報
佣金收入，業經妮芙露公司於八十六年六月十六日在賦稅署調查時書面說明八十二年
支付會員之銷售佣金，因公司作業之疏失，未依規定辦理扣繳並以會員設立之營利事
業所開立之發票列報成本，與稅法規定不符，願依規定繳清稅款等語。原告亦承認確
有收到台灣妮芙露公司匯款至其銀行帳戶，惟主張該款項係代發志公司收取，嗣後以
現金方式退還該公司。惟查原告無法提示具體證據，證明其收取之款項確屬發志公司
之收入並已轉付該公司，且妮芙露公司支付該款項係以直銷會員個人下線行銷業績計
算，非以發志公司業績計算，妮芙露公司亦已承認該筆佣金係支付會員個人之銷售佣
金，原核定執行業務所得一、七四二、三七三元歸課原告當年度綜合所得稅，並無不
合。又原告有取自妮芙露公司佣金收入，卻漏未申報該執行業務所得，另漏報營利、
租賃、財產交易及利息所得合計二、○八八、八五一元，被告遂按所漏稅額三五一、
二一九元處以○．五倍之罰鍰一七五、五○○元，亦無不合，乃未准變更。原告以妮
芙露公司負責人之書面說明與事實不符，原處分機關如仍認其有漏稅違章情事，應負
舉證責任云云，提起訴願、再訴願。一再訴願決定除持與原處分相同之論見外，並以
依妮芙露公司提供八十二年度支付佣金予廖后衛等五十位直銷參加人明細表，原告既
為其中一員，足認原告為個人之直銷參加人，原處分並無違誤，所訴核不足採。至發
志公司所列報收入與原告佣金重複部分，據原處分機關答辯書稱，為免重複課稅將另
案辦理更正，遂駁回其一再訴願。揆諸首揭法令說明，經核原處分及一再訴願決定尚
無違誤。原告仍不服提起本訴主張如事實欄所載。經查：原告漏報佣金收入二、一七
七、九六六元，有妮芙露公司八十六年六月十六日說明書、支付佣金予直銷參加人明
細表、扣繳憑單等資料附卷可稽，違章事證明確。至原告所提出之妮芙露公司八十六
年九月二十六日函影本，核其內容僅係說明該公司會員分為法人會員及個人會員二類
，該公司支付佣金予法人會員時，或由法人會員之個人股東代收，再轉交法人會員，
並由法人會員開立統一發票予該公司申報營業稅，依營業稅法第十五條規定，該公司
並無虛報進項稅額情事等語，要難執為原告未取自台灣妮芙露公司執行業務所得之論
據。另原告亦承認渠確實有收到妮芙露公司匯款至渠銀行帳戶，雖主張該款項係代發
志公司收取款項，嗣後即以現金方式還給公司云云，然查原告無法提出具體證據，證
明渠收取之款項確屬發志公司之收入並已轉付該公司，且妮芙露公司支付該款項係以
原告個人下線行銷業績計算，非以發志公司業績計算，又妮芙露公司亦已承認該筆佣
金係支付會員個人之銷售佣金，故原告所訴自無可採。次查發志公司與原告個人係不
同之法律主體，本件之佣金收入既為原告個人所得，則被告依法核課原告綜合所得稅
，自無不合，不因前由發志公司誤報營業稅及營利所得稅而受影響。至發志公司已繳
稅款之退還係屬另一問題，不生重複課稅之問題，亦難謂有違憲法第十五條保障人民
財產權之規定，原告所稱本件有重複課稅之嫌並違反租稅法定主義云云，尚屬誤解。
財政部八十三年三月三十日台財稅第八三一五八七二三七號函釋，固認傳銷事業得有
法人會員之存在，惟本件取得本案佣金者係原告個人，並非法人即發志公司，已如前
述，故財政部上開函顯與本案爭點無涉。又因原告個人與發志公司為不同法律主體，
縱發志公司八十二年營利所得稅核課之處分已確定，對原告個人而言仍不受該處分之
拘束，況該處分業經被告以其為錯誤而依職權撤銷，自不生行政處分之持續力及確認
效力之問題。末查所得稅法施行細則第八十三條第二項係規定，行紀業或兼營行紀業
收取之佣金依法開立統一發票，均免予扣繳。本案原告佣金之收入係因下層直銷商向
傳銷事業進貨或購進商品累積積分達一定標準，而自該事業取得之業績獎金，並非因
行紀而收取之佣金，且該規定僅就應否扣繳加以規定，並非就所得稅應否課徵所作之
規定，是自無上引所得稅法施行細則第八十三條第二項適用之問題。綜上所述，原告
所訴核無可採，被告補徵原告所漏稅額一五七、六七三元，並按所漏稅額三五一、二
一九元處以○．五倍罰鍰一七五、五○○元，及駁回原告復查之申請，尚無不合，一
再訴願決定遞予維持，亦無不當。原告訴請撤銷非有理由，應予駁回。至原告申請本
案行言詞辯論，因本案事證已明確，無行言詞辯論之必要，併此明。
據上論結，本件原告之訴為無理由，爰依行政訴訟法施行法第二條、行政訴訟法第九
十八條第三項前段，判決如主文。
中    華    民    國      九十      年      八        月      十        日
                    最 高 行 政 法 院  第 一 庭
                                審 判 長 法  官      黃  綠  星
                                         法  官      黃  合  文
                                         法  官      蔡  進  田
                                         法  官      黃  璽  君
                                         法  官      廖  宏  明
右  正  本  證  明  與  原  本  無  異
                                         法院書記官  彭  秀  玲
中    華    民    國      九十      年      八        月      十三      日


司法院資訊處製作；財團法人民間司法改革基金會備份。
